---
title: "Introduction to ResNatSeed"
output: rmarkdown::html_vignette
vignette: >
  %\VignetteIndexEntry{Introduction_to_ResNatSeed}
  %\VignetteEngine{knitr::rmarkdown}
  %\VignetteEncoding{UTF-8}
---

```{r, include = FALSE}
knitr::opts_chunk$set(
  collapse = TRUE,
  comment = "#>"
)
```

```{r setup}
library(ResNatSeed)
```

# Cosa fa

Calcoli basati su datset Piemonte, se si opera in altre aree geografiche si può 
selezionare un database ad hoc (vedi definizione **training database** nel paragrafo successivo)

# parole chiave

**training database**:

**species codes - CEP names**: 

**mixture/donor grassland composition**:

**Mixture Suitability Index (MSI)**:

**Mixture Reliability Index (MRI)**:

# Come si usa

L'utilizzo di ResNatSeed segue due procedimenti diversi a seconda che si utilizzi il training database di default (i.e. Piemonte) oppure uno specificato dall'utente. 

* **DEFAULT** training database ==> consultare la vignetta **TUTORIAL 1 - Default training database**

* **CUSTOMIZED** training database  ==> consultare la vignetta **TUTORIAL 2 - Customized training database**
